# 发债审计范围问题

提问人：大葱拌牛肉 时间：2016-08-29 21:16:27
城投公司发债的时候，三级子公司有个医院，公立的，请问可以把它纳入合并范围吗？

回答人：chenyiwei
关键在于是否满足控制三要素中的“可变回报”。请参考本版面对企业所投资的非营利性组织能否纳入合并报表范围的讨论。